臺灣高雄地方法院刑事判決　　　　　　　　　　　　九十一年度易字第三五八三號
　　公　訴　人　臺灣高雄地方法院檢察署檢察官
　　被　　　告　丙○○
右列被告因竊盜案件，經檢察官提起公訴（九十一年度偵字第一五七七七號、九十一
年度偵字第一五八一五號），本院判決如左：
    主  文
丙○○竊盜，處有期徒刑參月；又連續攜帶兇器竊盜，處有期徒刑捌月，扣案之一字
型起子壹支、膠水貳瓶、安全帽壹頂均沒收。應執行有期徒刑拾月，扣案之一字型起
子壹支、膠水貳瓶、安全帽壹頂均沒收。
    事  實
一、丙○○於民國九十一年七月七日二十三時許，在高雄市新興區○○○路一一三號
    前，因見丁○○所有、牌照號碼為ＩＬＷ－二一六號之重型機車停放於路邊，車
    頭大鎖（俗稱龍頭鎖）未鎖上，竟意圖為自己不法之所有，自該機車坐墊右下方
    找出啟動電源之電線，將電線自接頭處分離，再以腳踏引擎啟動桿之方式發動機
    車，竊得後隨即騎乘該車離去，嗣於九十一年七月二十一日六時三十分許，因騎
    乘該車行經高雄市○○區○○街與林南街口時，為警查獲。
二、丙○○復另行起意，並基於意圖為自己不法所有之概括犯意，於如附表編號一至
    七所示之時間、地點，攜帶其所有、對人之生命、身體及安全構成威脅，客觀上
    足為兇器使用之一字型起子，並連續先以預備之快乾膠黏住郵局提款機之取鈔蓋
    ，使取鈔蓋無法正常開啟之方式破壞提款機，致該提款機不堪使用，嗣陸續前往
    提款之人，即因於提款後該取鈔蓋無法開啟，乃認提款機故障而離去後，丙○○
    再乘機以其自備之上揭一字型起子，將如附表編號一至四郵局所有、已因快乾膠
    黏住之取鈔蓋撬開後，竊取提款機內各郵局所有、尚未交付予提款人之現金，合
    計共新台幣（下同）十萬六千元，所得均供己花用；而如附表編號五至七（起訴
    書誤載為編號五至六）之郵局提款機部分，因丙○○尚未至現場撬開取鈔蓋而未
    得逞，嗣於九十一年七月二十四日十六時三十分許，為警依據各家郵局提款機之
    監視器所拍攝之畫面而循線查獲，並在丙○○之同意下，於其位於高雄市○鎮區
    ○○里○○○路九三號三樓之住處搜索，並扣得一字型起子乙支、膠水二瓶、安
    全帽乙頂及一千七百元等物。
三、案經高雄市政府警察局苓雅分局、高雄縣警察局鳳山分局分別報請臺灣高雄地方
    法院檢察署檢察官偵查起訴。
    理  由
一、右揭犯罪事實，業據被告坦承不諱，核與被害人丁○○、告訴人壬○○、己○○
    、辛○○、戊○○、乙○○、甲○○、庚○○等人於警訊中指述機車失竊、提款
    機經毀損及取走財物之情節相符，復有贓物領據二紙、車輛竊盜、車牌失竊資料
    個別查詢報表－查詢車輛認可資料乙紙、報案三聯單五紙、照片十五張在卷足憑
    ，及一字型起子乙把、膠水二瓶、安全帽乙頂扣案可資為證，足認被告上開自白
    ，確與事實相符，足堪採為論罪科刑之依據。事證明確，被告犯行堪以認定。
二、按被告於上揭時、地竊取被害人丁○○所有之重型機車所為，係犯刑法第三百二
    十條第一項之竊盜既遂罪。另被告於如附表編號一至七之時、地所攜帶之一字型
    扳手一支，為金屬所製，質地堅硬，外形尖銳，客觀上足以對人之生命、身體及
    安全構成威脅，足供兇器使用，有照片一張在卷（參鳳警刑移字第一六○五號警
    卷）可按，是核被告於如附表編號一至四竊取提款機內財物部分所為，係犯刑法
    第三百二十一條第一項第三款之攜帶兇器竊盜既遂罪，再關於被告於如附表編號
    五至七時、地所為，則係犯刑法第三百二十一條第二項、第一項第三款之攜帶兇
    器竊盜未遂罪。又被告先後多次攜帶兇器竊盜既遂及未遂犯行，時間緊接，且手
    法相同，所犯又係構成要件相同之罪名，顯係基於概括犯意為之，應依刑法第五
    十六條連續犯之規定，論以攜帶兇器竊盜既遂罪，並加重其刑。又被告於欲竊取
    提款機內之財物之際，連續先以快乾膠黏住提款機之取鈔蓋，致取鈔蓋無法正常
    開啟部分，業據被害人依法告訴，另涉犯刑法第三百五十四條之毀損罪。又被告
    先後多次毀損犯行，時間緊接，且手法相同，所犯亦係構成要件相同之罪名，顯
    係基於概括犯意為之，應依刑法第五十六條連續犯之規定，論以一罪，並加重其
    刑。至其所犯之連續毀損罪與上揭連續加重竊盜既遂罪間有方法結果之牽連關係
    ，應從重論以連續加重竊盜罪。再被告所犯上開普通竊盜既遂罪及連續攜帶兇器
    竊盜既遂罪二罪間，犯意各別，罪名有異，應分論併罰。
三、爰審酌被告乘被害人丁○○不注意之際即竊取路旁之重型機車，得手後更肆無忌
    憚騎乘該機車，且嗣竟以攜帶足供兇器使用之扳手及以快乾膠黏住提款機取鈔蓋
    之方式，竊取郵局提款機內之財物，嚴重影響金融交易秩序及民眾提款之安全，
    耗損社會成本實鉅，惡性實屬不輕，惟念其犯後坦承犯行，態度良好，並有悔意
    ，所竊得之機車及餘款一千七百元，亦已由被害人丁○○及高雄新富郵局領回，
    損害已降低，而被害人丁○○亦於本院審理時當庭表示願意原諒被告（參本案卷
    第二十頁），且前尚無犯罪前科，有臺灣高雄地方法院檢察署刑案資料查註紀錄
    表在卷可佐，素行尚稱良好等一切情狀，量處如主文所示之刑，並定應執行之刑
    。末按查扣之一字型起子、快乾膠二瓶、安全帽乙頂，均係被告所有以供其犯加
    重竊盜罪所用之物，亦據其陳明在卷，且均經扣案，爰均依刑法第三十八條第一
    項第二款規定併予宣告沒收。
據上論斷，應依刑事訴訟法第二百九十九條第一項前段，刑法第五十六條、第三百二
十條第一項、第三百二十一條第一項第三款、第三百五十四條、第五十五條、第五十
一條第五款、第三十八條第一項第二款，罰金罰鍰提高標準條例第一條前段，判決如
主文。
本案經檢察官何景東到庭執行職務
中      華      民      國      九十一      年    十二    月    十二    日
                                  臺灣高雄地方法院刑事第三庭
                                      法  官    林靜梅
右正本證明與原本無異。
如不服本判決，應於判決送達後十日內，向本院提出上訴狀。
                                      書記官    洪生輝
中    華    民    國      九十一      年      十二      月     十三     日
附表：
┌───┬──────┬───────┬───────┬─────────┐
│編  號│時間（民國）│地          點│被    害    人│所得財物（新台幣）│
├───┼──────┼───────┼───────┼─────────┤
│      │九十一年七月│高雄市前鎮區英│高雄英德郵局  │                  │
│  一  │二十日五時四│德街一四九號  │（局長壬○○）│三萬元（竊盜既遂）│
│      │分          │              │              │                  │
├───┼──────┼───────┼───────┼─────────┤
│      │九十一年七月│高雄市前鎮區瑞│高雄籬仔內郵局│                  │
│  二  │二十日二十時│隆路四八二號  │（局長己○○）│六萬元（竊盜既遂）│
│      │二分        ││              │                  │
├───┼──────┼───────┼───────┼─────────┤
│      │九十一年七月│高雄縣鳳山市新│高雄新富郵局  │                  │
│  三  │二十日二十一│富路三九一號  │（局長辛○○）│一萬元（竊盜既遂）│
│      │時二分      │              │              │已取回一千七百元  │
├───┼──────┼───────┼───────┼─────────┤
│      │九十一年七月│高雄市○○○路│高雄二苓郵局  │共破壞二台提款機，│
│  四  │二十日二十二│七號          │（局長戊○○）│分別竊得四千元、二│
│      │時五、十一分│              │              │千元，合計六千元。│
│      │            │              │              │      （竊盜既遂）│
│      │            │              │              │                  │
├───┼──────┼───────┼───────┼─────────┤
│      │九十一年七月│高雄市○○○路│南區郵政管理總│                  │
│  五  │二十一日五時│一七七號      │局（局長乙○○│無（竊盜未遂）    │
│      │            │              │）            │                  │
├───┼──────┼───────┼───────┼─────────┤
│      │九十一年七月│高雄縣鳳山市五│鳳山五甲郵局（│                  │
│  六  │二十日二十二│甲三路四五號  │局長甲○○）  │無（竊盜未遂）    │
│      │時四十八分  │              │              │                  │
├───┼──────┼───────┼───────┼─────────┤
│      │九十一年七月│高雄市○○路六│高雄康莊郵局（│                  │
│  七  │二十日晚間  │七號          │局長庚○○）  │無（竊盜未遂）    │
│      │            │              │              │                  │
└───┴──────┴───────┴───────┴─────────┘
